# 这个 2010 讲解中的股份支付例题如何这样计算呢？

提问人：五老峰 时间：2012-10-05 22:51:30
【例12—3】A公司为一上市公司，20×2年 1 月 1 日，公司向其 200 名管理人员每人授予 100 股股票期权，这些职员从20×2年 1 月 1 日起在该公司连续服务 3 年，即可以 4 元每股购买 100 股A公司股票从而获益。公司估计该期权在授予日的公允价值为 15 元。 第一年有 20 名职员离开A公司，A公司估计三年中离开的职员的比例将达到 20 ％；第二年又有 10 名职员离开公司，公司将估计的职员离开比例修正为 15 ％；第三年又有 15 名职员离开。 1 ．费用和资本公积计算过程见表12—1：
表12—1 单位：元 年份 计算 当期费用 累计费用
20×2 200×100×(1-20%)×15×1/3 80000 80000 20×3 200×100×(1-15%)×15×2/3-80000 90000 170000 20×4 155×100×15-170000 62500 232500
2 ．账务处理： (1)20×2年 1 月 1 日 授予日不做处理。 (2)20×2年 12 月 31 日 借：管理费用80000 贷：资本公积——其他资本公积 80000 (3)20×3年 12 月 31 日 借：管理费用90000 贷：资本公积——其他资本公积 90000 (4)20×4年 12 月 31 日 借：管理费用62500 贷：资本公积——其他资本公积 62500 (5)假设全部 155 名职员都在20×5年 12 月 31日行权，A公司股份面值为 1 元 借：银行存款 62000 资本公积——其他资本公积
232500 贷：股本 15500 资本公积一资本溢价
279000
上述是 2010 讲解中关于股份支付的例题，我算了一下，最后计入资本公积金额为 279000 ，就是 155 15 100+155 3 100 ＝ 279000 。 我想问的是，授权日的公允价值是 15 元，员工按 4 元/股入股，实际得到的优惠是 11 元/股，那么，那么计入成本的金额是不是应按 11 元呢，为什么案例中要按 15 元计入成本呢？ 即为什么计入最后的资本公积的金额不是 155 11 100+155 3 100 呢？ 谢谢！

回答人：chenyiwei
回复 五老峰 的帖子
“期权的公允价值”不同于标的股票的公允价值。期权在授予日的公允价值需要运用期权定价模型确定（按照准则规定，期权定价模型至少需要考虑 6 项参数的影响）。如果采用内在价值（授予日标的股票市价与行权价之差），则应按照讲解中的相应规定。每期末调整对内在价值的估计，其影响计入损益。
就本案例而言，最终计入资本公积的金额由两部分组成：一是股份支付计入费用的金额 232500 ，即 155 100 15 ，这部分代表激励对象以在等待期内提供劳务的方式支付的对价。二是行权价格高于股票面值的部分，即 155 100 (4-1)=46500，是激励对象行权时支付的股票买价高于其面值的差额，即溢缴资本。两者合计为 279000 。